最高法院刑事判決                                八十八年度台非字第二九一號
    上訴人  最高法院檢察署檢察總長
    被  告  甲○○○
右上訴人因被告違反毒品危害防制條例案件，對於台灣高等法院中華民國八十八年四
月二十二日第二審確定判決（八十八年度上訴字第七三四號，起訴案號：台灣台北地
方法院檢察署八十七年度偵字第二三○二七號），認為違法，提起非常上訴，本院判
決如左：
    主  文
原判決關於違背法令之部分撤銷。
    理  由
非常上訴理由稱：「按犯毒品危害防制條例第四條至第九條、第十二條、第十三條或
第十四條第一項、第二項之罪者，其供犯罪所用或因犯罪所得之財物，均沒收之，如
全部或一部不能沒收時，追徵其價額或以其財產抵償之，同條例第十九條第一項定有
明文。本件原判決基於審理結果，認定被告共同連續販賣第二級毒品犯行明確，適用
毒品危害防制條例第四條第二項及其他相關法條論處被告罪刑，雖非無見。惟查被告
於八十七年八月上旬，與成年人王明男，共同販賣第二級毒品安非他命一包予黃夷藍
，得款新台幣（下同）二千元。被告仍承上開販賣安非他命之概括犯意，於八十七年
十一月間止，仍以每包安非他命二千元之價格，連續三至四次，再價售安非他命予黃
夷藍等情，此為原判決所認定之事實，被告此項販賣第二級毒品安非他命所得之價款
，依首揭說明，自應諭知沒收，如全部或一部不能沒收時，追徵其價額或以其財產抵
償之，方為適法。乃原判決對被告販賣第二級毒品安非他命所得價款，未適用同條例
第十九條第一項諭知沒收，如全部或一部不能沒收時，以其財產抵償之。委有判決不
適用法則之違法。案經確定，爰依刑事訴訟法第四百四十一條、第四百四十三條提起
非常上訴，以資糾正。」等語。
本院按判決不適用法則或適用不當者，為違背法令；又犯毒品危害防制條例第四條至
第九條、第十二條、第十三條或第十四條第一項、第二項之罪者，其供犯罪所用或因
犯罪所得之財物，均沒收之，如全部或一部不能沒收時，追徵其價額或以其財產抵償
之，同條例第十九條第一項定有明文。本件原判決撤銷第一審判決，認定被告甲○○
○於民國八十七年八月上旬，與成年人王明男，共同販賣第二級毒品安非他命一包予
黃夷藍，得款新台幣（下同）二千元。嗣王明男因另案於同年十月十五日進入台灣台
北看守所，被告仍承前開販賣安非他命之概括犯意，至八十七年十一月間止，均以每
包二千元之價格，連續三至四次，再次出售安非他命予黃夷藍等情。被告所為，係犯
上開條例第四條第二項之販賣第二級毒品罪，其所得之價款，依首揭說明，自應諭知
沒收，如全部或一部不能沒收時，以其財產抵償之，方為適法。乃原判決對被告販賣
第二級毒品安非他命所得價款，未適用同條例第十九條第一項諭知沒收，如全部或一
部不能沒收時，以其財產抵償之，自屬違法。案經確定，非常上訴意旨，執以指摘，
洵有理由，惟原判決尚非不利於被告，應由本院僅將其違背法令之部分撤銷，以資糾
正。
據上論結，應依刑事訴訟法第四百四十七條第一項第一款前段，判決如主文。
中      華      民      國    八十八    年      十      月     十四     日
                              最高法院刑事第三庭
                                  審判長法官  陳  錫  奎
                                        法官  洪  清  江
                                        法官  吳  昆  仁
                                        法官  李  伯  道
                                        法官  高  金  枝
      右正本證明與原本無異
                                              書  記  官
中      華      民      國    八十八    年      十      月     十九     日
